【裁判字號】    99,上易,49
【裁判日期】    990210
【裁判案由】    竊盜
【裁判全文】
臺灣高等法院臺南分院刑事判決          99年度上易字第49號
上  訴  人
即  被  告  甲○○
上列上訴人因竊盜案件，不服臺灣雲林地方法院98年度易字第59
1號中華民國98年12月15日第一審判決（起訴案號：臺灣雲林地
方法院檢察署98年度偵字第4762號），提起上訴，本院判決如下
：
    主  文
上訴駁回。
    事  實
一、甲○○前因竊盜案件，經臺灣嘉義地方法院判處有期徒刑6
    月確定，甫於民國（下同）94年10月4日易科罰金執行完畢
    ；又因竊盜案件，經臺灣彰化地院以95年易字第382號判處
    有期徒刑6月確定，於95年11月21日易科罰金執行完畢。詎
    猶不知悔改，於97年12月29日上午11時許，騎乘其向嘉義市
    「一六八機車行」租用之車牌號碼085-BYW號重型機車，前
    經嘉義市○區○○街75巷9號前，見該處神壇當時無人，竟
    基於意圖為自己不法所有之犯意，以徒手之方式竊取上址神
    壇由乙○○管領之金牌2塊得手，適乙○○查覺有異出面質
    問甲○○，甲○○乃騎乘上述機車離去。嗣經警調閱上述路
    段監視器拍攝畫面循線查獲，始悉上情。
二、案經嘉義市政府警察局第二分局報告臺灣嘉義地方法院檢察
    署檢察官呈請臺灣高等法院臺南分院檢察署轉令臺灣雲林地
    方法院檢察署檢察官偵查起訴。
    理  由
一、上揭事實，業據被告於本院審理時坦承不諱，該與告訴人乙
    ○○於原審證述情節相符，復有機車租賃契約書各1張、嘉
    義市○○街196巷路口監視器畫面翻拍照片2張、現場照片4
    張（警卷第8頁至第12頁）在卷可稽，被告犯行堪以認定，
    應依論罪科刑。
二、核被告所為，係犯刑法第320條第1項之竊盜罪。被告有前述
    犯罪事實欄所記載之前科紀錄，此有臺灣高等法院被告前案
    紀錄表1份附卷可參，是被告於前次徒刑之執行完畢後，5年
    以內故意再犯本件有期徒刑以上之罪，為累犯，應依法加重
    其刑。
三、原審以被告犯罪事證明確，適用刑法第320條第1項、第47條
    第1項，審酌被告有多次竊盜之前科紀錄，素行不佳，其因
    見到被害人乙○○所管理之神壇當時無人，竟起意竊取上開
    神壇內之金牌2面得手；被告犯後始終矢口否認犯行（於本
    院始坦承犯行），並虛構「陳明東」與「劉右峰」等人，企
    圖推卸責任，並誤導偵辦方向，態度惡劣，且造成被害人之
    損害，又無任何賠償，暨被告自陳家中有父母親待其撫養等
    一切情狀，量處有期徒刑7月，並說明檢察官具體求處有期
    徒刑9月尚屬過重等情，經核認事用法均無不當，量刑亦稱
    允當，被告上訴意旨，以量刑過重為由，指摘原判決不當，
    為無理由，應予駁回。又被告陳稱伊為表示道歉，已另打造
    更大之金牌，並請求本院傳訊乙○○，以便當庭交還云云，
    惟被告自案發至今，已有相當期間，且證人乙○○已在原審
    到庭經交互詰問，被告若有意道歉，以更大之金牌償還告訴
    人，則其逕自交還或在原審審理即可為之，其於當時不為，
    於本院審理再為聲請，無非為拖延本案之進行，核無必要，
    併此說明。
據上論結，應依刑事訴訟法第368條，判決如主文。
本案經檢察官郭珍妮到庭執行職務。
中    華    民    國    99    年    2     月    10    日
                  刑事第五庭    審判長法  官  楊明章
                                      法  官  戴勝利
                                      法  官  趙文淵
以上正本證明與原本無異。
不得上訴。
                                      書記官  呂宬樂
中    華    民    國    99    年    2     月    10    日
附錄：本判決論罪科刑法條
中華民國刑法第320條（普通竊盜罪、竊佔罪）
意圖為自己或第三人不法之所有，而竊取他人之動產者，為竊盜
罪，處5年以下有期徒刑、拘役或5百元以下罰金。
意圖為自己或第三人不法之利益，而竊佔他人之不動產者，依前
項之規定處斷。
前二項之未遂犯罰之。

司法院資訊處製作；財團法人民間司法改革基金會備份。
